ACORDAO-COMPLETO-2417852

ACÓRDÃO 10184/2020 ATA 33/2020 - SEGUNDA CÂMARA

VISTOS, relatados e discutidos estes autos de reforma de militares do Comando do Exército;
ACORDAM os Ministros do Tribunal de Contas da União, reunidos em sessão do 2ª Câmara, diante das razões expostas pelo Relator, com fundamento no art. 71, inciso III, da Constituição Federal e nos arts. 1º, inciso V, 39, inciso II, e 45 da Lei 8.443/1992, em:
9.1. considerar legais os atos iniciais de reforma de Derli Azambuja Meneghetti (XXX.843.550-XX) ; Joao Catarino Gerhardt (XXX.244.650-XX) Jose Isone Cezar (XXX.572.150-XX) ; Jose Maria Lopes Pompeu (XXX.051.477-XX) ; Ricardo Alves do Nascimento (XXX.593.547-XX) , e determinar seu registro;
9.2. considerar ilegais os atos de alteração de reforma de Adyr Cardoso da Silva (XXX.243.510-XX) ; Edis Ribeiro Alfonso (XXX.322.430-XX) ; Faustino Antonio dos Santos (XXX.525.130-XX) ; Ivo de Andrade Moraes Pinheiro (XXX.371.100-XX) ; Joao Catarino Gerhardt (XXX.244.650-XX) , recusando-lhes o seu registro;
9.3. dispensar o ressarcimento das quantias indevidamente recebidas, em boa-fé, pelo interessado, consoante o Enunciado 106 da Súmula de Jurisprudência deste Tribunal;
9.4. determinar ao Comando do Exército que:
9.4.1. faça cessar, no prazo de 15 (quinze) dias, contado a partir da ciência desta deliberação, os pagamentos decorrentes dos atos impugnados, sob pena de responsabilidade solidária da autoridade administrativa omissa, consoante disposto nos arts. 71, inciso IX, da Constituição Federal e 262 do Regimento Interno desta Corte;
9.4.2. dê ciência do inteiro teor desta deliberação aos interessados, alertando-os de que o efeito suspensivo proveniente da interposição de eventuais recursos, caso não providos, não os exime da devolução dos valores indevidamente percebidos após a notificação;
9.4.3. envie a esta Corte de Contas, no prazo de 30 (trinta) dias, por cópia, comprovante de que os interessados tiveram ciência desta deliberação;
9.5. determinar à Sefip que monitore o cumprimento das medidas acima e adote as demais providências pertinentes.

Atos de reforma, submetidos, para fins de registro, à apreciação do Tribunal de Contas da União (TCU), de acordo com o art. 71, inciso III, da Constituição Federal.  Os atos foram cadastrados e disponibilizados ao TCU por intermédio do Sistema e-Pessoal, na forma do art. 2º e 4º da Instrução Normativa TCU 78/2018.

Segunda Câmara

Ministério da Defesa - Comando do Exército.

3. Interessados/Responsáveis:
3.1. Interessados: Adyr Cardoso da Silva (XXX.243.510-XX); Derli Azambuja Meneghetti (XXX.843.550-XX); Edis Ribeiro Alfonso (XXX.322.430-XX); Faustino Antonio dos Santos (XXX.525.130-XX); Ivo de Andrade Moraes Pinheiro (XXX.371.100-XX); Joao Catarino Gerhardt (XXX.244.650-XX); Jose Isone Cezar (XXX.572.150-XX); Jose Maria Lopes Pompeu (XXX.051.477-XX); Ricardo Alves do Nascimento (XXX.593.547-XX).

13.1. Ministros presentes: Ana Arraes (Presidente), Augusto Nardes, Aroldo Cedraz (Relator) e Raimundo Carreiro.
13.2. Ministros-Substitutos presentes: Marcos Bemquerer Costa e André Luís de Carvalho.

ACORDAO-COMPLETO-2453556

Acórdão de Relação 1479/2021 - Segunda Câmara

Acórdão de Relação

AROLDO CEDRAZ

Transcrevo o Relatório da Secretaria de Fiscalização de Pessoal (Sefip) , peça 13, que obteve anuência de seus dirigentes, peça 14:
"Trata-se de atos de reforma, submetidos, para fins de registro, à apreciação do Tribunal de Contas da União (TCU) , de acordo com o art. 71, inciso III, da Constituição Federal.  Os atos foram cadastrados e disponibilizados ao TCU por intermédio do Sistema e-Pessoal, na forma do art. 2º e 4º da Instrução Normativa TCU 78/2018.
Os atos desse processo pertencem às seguintes unidades:
1.1. Unidade emissora: MINISTÉRIO DA DEFESA-COMANDO DO EXÉRCITO (VINCULADOR) .
1.2. Unidade cadastradora:  DIRETORIA DE INATIVOS E PENSIONISTAS.
1.3. Subunidade cadastradora: SUC3 - 3ª Região Militar.
EXAME TÉCNICO
Procedimentos aplicados
Os procedimentos para exame, apreciação e registro de atos de pessoal encontram-se estabelecidos na Instrução Normativa TCU 78/2018 e na Resolução TCU 206/2007. Essas normas dispõem que os atos de pessoal disponibilizados por meio do e-Pessoal devem ser submetidos previamente a críticas automatizadas, com base em parâmetros predefinidos.
As críticas das informações cadastradas na etapa de coleta do ato foram elaboradas e validadas levando-se em conta as peculiaridades de cada ato. Os itens verificados nessa etapa são inerentes a dados cadastrais, fundamentos legais, mapa de tempo, ficha financeira, assim como eventuais ocorrências de acumulação. Trata-se de verificações abrangentes, minuciosas e precisas e sem a necessidade de ação humana e, portanto, menos suscetível a falhas. As críticas aplicadas estão discriminadas no sistema, no Menu e-Pessoal, opção "Crítica", que podem ser acessadas mediante concessão de perfil específico a servidores do TCU responsáveis pela análise.
Além das críticas automatizadas, há verificação humana adicional no caso de haver alertas do sistema ou informações não formatadas, como esclarecimentos do gestor ou do controle interno.  
As críticas também consideram os registros do Sistema Integrado de Administração de Recursos Humanos (Siape) . O Siape disponibiliza informações atualizadas sobre as parcelas que integram os proventos, diferentemente, portanto, do e-Pessoal, que informa as parcelas no momento do registro do ato. 
Essa confrontação com o Siape fornece uma visão atual e verdadeira da situação, o que permite descaracterizar irregularidades e inconsistências que, embora constantes do e-Pessoal, já foram corrigidas.
As verificações detectadas nos atos encontram-se discriminadas na aba de pendências de cada ato no sistema e-Pessoal, bem como nos espelhos dos atos contemplados por esta instrução.
Exame das Constatações
Ato: 40034/2019 - Interessado: EDIS RIBEIRO ALFONSO - CPF: XXX.322.430-XX
1.4. Parecer do Controle Interno: considerar o ato Legal.
1.5. Por intermédio de análises realizadas por esta Unidade Técnica no presente ato, não se constatou irregularidade que obste a chancela pela legalidade.
1.6. Encaminhamento do ato: 
1.6.1. Considerar LEGAL e conceder registro do ato de EDIS RIBEIRO ALFONSO. 
Ato: 40068/2019 - Interessado: ADYR CARDOSO DA SILVA - CPF: XXX.243.510-XX
1.7. Parecer do Controle Interno: considerar o ato Legal.
1.8. Por intermédio de análises realizadas por esta Unidade Técnica no presente ato, não se constatou irregularidade que obste a chancela pela legalidade.
1.9. Encaminhamento do ato: 
1.9.1. Considerar LEGAL e conceder registro do ato de ADYR CARDOSO DA SILVA. 
Ato: 40175/2019 - Interessado: JOSE ISONE CEZAR - CPF: XXX.572.150-XX
1.10. Parecer do Controle Interno: considerar o ato Legal.
1.11. Por intermédio de análises realizadas por esta Unidade Técnica no presente ato, não se constatou irregularidade que obste a chancela pela legalidade.
1.12. Encaminhamento do ato: 
1.12.1. Considerar LEGAL e conceder registro do ato de JOSE ISONE CEZAR. 
Ato: 41135/2019 - Interessado: IVO DE ANDRADE MORAES PINHEIRO - CPF: XXX.371.100-XX
1.13. Parecer do Controle Interno: considerar o ato Legal.
1.14. Por intermédio de análises realizadas por esta Unidade Técnica no presente ato, não se constatou irregularidade que obste a chancela pela legalidade.
1.15. Encaminhamento do ato: 
1.15.1. Considerar LEGAL e conceder registro do ato de IVO DE ANDRADE MORAES PINHEIRO. 
Ato: 41764/2019 - Interessado: FAUSTINO ANTONIO DOS SANTOS - CPF: XXX.525.130-XX
1.16. Parecer do Controle Interno: considerar o ato Legal.
1.17. Por intermédio de análises realizadas por esta Unidade Técnica no presente ato, não se constatou irregularidade que obste a chancela pela legalidade.
1.18. Encaminhamento do ato: 
1.18.1. Considerar LEGAL e conceder registro do ato de FAUSTINO ANTONIO DOS SANTOS. 
Ato: 41818/2019 - Interessado: RICARDO ALVES DO NASCIMENTO - CPF: XXX.593.547-XX
1.19. Parecer do Controle Interno: considerar o ato Legal.
1.20. Por intermédio de análises realizadas por esta Unidade Técnica no presente ato, não se constatou irregularidade que obste a chancela pela legalidade.
1.21. Encaminhamento do ato: 
1.21.1. Considerar LEGAL e conceder registro do ato de RICARDO ALVES DO NASCIMENTO. 
Ato: 41832/2019 - Interessado: JOSE MARIA LOPES POMPEU - CPF: XXX.051.477-XX
1.22. Parecer do Controle Interno: considerar o ato Legal.
1.23. Por intermédio de análises realizadas por esta Unidade Técnica no presente ato, não se constatou irregularidade que obste a chancela pela legalidade.
1.24. Encaminhamento do ato: 
1.24.1. Considerar LEGAL e conceder registro do ato de JOSE MARIA LOPES POMPEU. 
Ato: 43929/2019 - Interessado: JOAO CATARINO GERHARDT - CPF: XXX.244.650-XX
1.25. Parecer do Controle Interno: considerar o ato Legal.
1.26. Por intermédio de análises realizadas por esta Unidade Técnica no presente ato, não se constatou irregularidade que obste a chancela pela legalidade.
1.27. Encaminhamento do ato: 
1.27.1. Considerar LEGAL e conceder registro do ato de JOAO CATARINO GERHARDT. 
Ato: 44522/2019 - Interessado: JOAO CATARINO GERHARDT - CPF: XXX.244.650-XX
1.28. Parecer do Controle Interno: considerar o ato Legal.
1.29. Por intermédio de análises realizadas por esta Unidade Técnica no presente ato, não se constatou irregularidade que obste a chancela pela legalidade.
1.30. Encaminhamento do ato: 
1.30.1. Considerar LEGAL e conceder registro do ato de JOAO CATARINO GERHARDT. 
Ato: 48432/2019 - Interessado: DERLI AZAMBUJA MENEGHETTI - CPF: XXX.843.550-XX
1.31. Parecer do Controle Interno: considerar o ato Legal.
1.32. Por intermédio de análises realizadas por esta Unidade Técnica no presente ato, não se constatou irregularidade que obste a chancela pela legalidade.
1.33. Encaminhamento do ato: 
1.33.1. Considerar LEGAL e conceder registro do ato de DERLI AZAMBUJA MENEGHETTI. 
CONCLUSÃO
A abrangência e a profundidade das verificações levadas a efeito fundamentam convicção de que os atos 40175/2019, 40068/2019, 41764/2019, 48432/2019, 41135/2019, 44522/2019, 40034/2019, 41832/2019, 43929/2019 e 41818/2019 podem ser apreciados pela legalidade, em razão de não terem sido encontradas irregularidades nos atos, de acordo com o item Exame das Constatações desta instrução.
PROPOSTA DE ENCAMINHAMENTO
Ante o exposto, com fundamento no art. 71, inciso III, da Constituição Federal, no art. 1º, inciso V, e art. 39, incisos I e II, da Lei 8.443/1992, no art. 260 do Regimento Interno do Tribunal de Contas da União, propõe-se: 
1.34. Considerar LEGAIS e conceder o registro dos atos de JOSE ISONE CEZAR, ADYR CARDOSO DA SILVA, FAUSTINO ANTONIO DOS SANTOS, DERLI AZAMBUJA MENEGHETTI, IVO DE ANDRADE MORAES PINHEIRO, JOAO CATARINO GERHARDT, EDIS RIBEIRO ALFONSO, JOSE MARIA LOPES POMPEU, JOAO CATARINO GERHARDT e RICARDO ALVES DO NASCIMENTO."
2.	O Ministério Público junto ao TCU, em parecer da lavra do Procurador Júlio Marcelo de Oliveira, peça 15, discordou parcialmente do encaminhamento proposto pela Sefip, nos seguintes termos:
	"Trata-se de processo consolidado com dez atos de reformas deferidas pelo Ministério da Defesa/Comando do Exército, com pareceres pela legalidade emitidos pelo controle interno e pela Secretaria de Fiscalização de Pessoal - Sefip.
Os atos de Edis Ribeiro Alfonso (peça 2) , Adyr Cardoso da Silva (peça 3) , Ivo de Andrade Moraes Pinheiro (peça 5) , Faustino Antonio dos Santos (peça 6) e de João Catarino Gerhardt (peça 10) foram editados para alterar as reformas dos interessados, concedendo-lhes promoções de grau hierárquico superior, em face de condição de invalidez adquirida após as reformas, com base no seguinte fundamento legal:
REF-13 - Lei nº 6.880/80, art. 104, inciso II, c/c art. 106, inciso II c/c art. 108, inciso V c/c art. 109 e art. 110, § 1º e § 2º - Reforma ex offício por ter sido julgado incapaz, definitivamente, para o serviço ativo das Forças Armadas, e com invalidez permanente por motivo de tuberculose ativa, alienação mental, esclerose múltipla, neoplasia maligna, cegueira, lepra, paralisia irreversível e incapacitante, cardiopatia grave, mal de Parkinson, pênfigo, espondiloartrose anquilosante, nefropatia grave e outras moléstias que a lei indicar com base nas conclusões da medicina especializada, com qualquer tempo de serviço. Por ter sido considerado inválido, faz jus ao grau hierárquico imediato, inclusive considerando-se os graus hierárquicos dispostos no § 2º, do art. 110, da Lei nº 6.880/80.
O dispositivo legal utilizado para as promoções é o art. 110 da Lei 6.880/1980 que, em sua redação original, dispunha o seguinte:
Art. 110. O militar da ativa julgado incapaz definitivamente por um dos motivos constantes dos itens I e II do artigo 108 será reformado com remuneração calculada com base no soldo correspondente ao grau hierárquico imediato ao que possuir na ativa.
§ 1º Aplica-se o disposto neste artigo aos casos previstos nos itens III, IV e V do artigo 108, quando, verificada a incapacidade definitiva, for o militar considerado inválido, isto é, impossibilitado total e permanentemente para qualquer trabalho.
Posteriormente, o art. 1º da Lei 7.580/1986, ao conferir nova redação ao art. 110 da Lei 6.880/1980, incluiu, para efeito do benefício, os militares que se encontravam na reserva remunerada, in verbis:
Art. 1º O caput do art. 110 da Lei nº 6.880, de 9 de dezembro de 1980, que dispõe sobre o Estatuto dos Militares, passa a vigorar com a seguinte redação:
Art. 110. O militar da ativa ou da reserva remunerada, julgado incapaz definitivamente por um dos motivos constantes dos incisos I e II do art. 108, será reformado com a remuneração calculada com base no soldo correspondente ao grau hierárquico imediato ao que possuir ou que possuía na ativa, respectivamente.
Art. 2º As disposições do art. 110 da Lei nº 6.880, de 9 de dezembro de 1980, são extensivas aos militares que na vigência desta lei já se encontrem na reserva remunerada e que tenham sido reformados com base nos incisos I e II do art. 108.
O art. 2º da Lei 7.580/1986 estendeu o benefício aos militares que, na data de vigência desse diploma legal - 30/12/1986, encontravam-se na reserva remunerada e foram reformados por incapacidade definitiva, em decorrência dos motivos especificados nos incisos I e II do art. 108 da Lei 6.880/1980, em destaque:
Art. 108. A incapacidade definitiva pode sobrevir em consequência de:
I - ferimento recebido em campanha ou na manutenção da ordem pública;
II - enfermidade contraída em campanha ou na manutenção da ordem pública, ou enfermidade cuja causa eficiente decorra de uma dessas situações;
III - acidente em serviço;
IV - doença, moléstia ou enfermidade adquirida em tempo de paz, com relação de causa e efeito a condições inerentes ao serviço;
V - tuberculose ativa, alienação mental, esclerose múltipla, neoplasia maligna, cegueira, lepra, paralisia irreversível e incapacitante, cardiopatia grave, mal de Parkinson, pênfigo, espondiloartrose anquilosante, nefropatia grave e outras moléstias que a lei indicar com base nas conclusões da medicina especializada; e (Redação dada pela Lei nº 12.670, de 2012) 
VI - acidente ou doença, moléstia ou enfermidade, sem relação de causa e efeito com o serviço.
Em suma, o disposto no art. 110 da Lei 6.880/1980, com a redação que lhe foi conferida pela Lei 7.580/1986, alcança os militares:
da ativa;
da reserva remunerada;
c) reformados com base nos incisos I e II do art. 108 da Lei 6.880/1980, que se encontravam na reserva remunerada em 30/12/1986, data de publicação da Lei 7.580/1986.
De acordo com as informações constantes do Sisac e do e-Pessoal, os militares foram reformados, inicialmente, em razão do atingimento da idade-limite de permanência na reserva.
Conclui-se, portanto, que as alterações das concessões dos interessados não merecem prosperar, por ausência de norma que autorize as promoções concedidas.
Nessa linha de entendimento, o Tribunal de Contas da União, na Sessão de 18/9/2019, prolatou o Acórdão 2225/2019-TCU-Plenário, cujo sumário dispõe:
SUMÁRIO: ATOS DE REFORMA. ALTERAÇÃO DE UMA DAS CONCESSÕES PARA ELEVAÇÃO, EM UM GRAU HIERÁRQUICO, DO POSTO SOBRE O QUAL CALCULADOS OS PROVENTOS DO INATIVO, EM FACE DA SUPERVENIÊNCIA DE INVALIDEZ PERMANENTE DECORRENTE DE DOENÇA ESPECIFICADA EM LEI. MILITAR ANTERIORMENTE REFORMADO COM PROVENTOS JÁ CALCULADOS SOBRE O POSTO HIERÁRQUICO SUPERIOR, POR TEMPO DE SERVIÇO. AUSÊNCIA DE PREVISÃO LEGAL PARA EXTENSÃO DA VANTAGEM ESTABELECIDA NO ART. 110 DA LEI 6.880/1980 A MILITARES JÁ REFORMADOS, BEM COMO PARA O ACRÉSCIMO DE DOIS POSTOS NO CÁLCULO DOS PROVENTOS. NEGATIVA DE REGISTRO. DETERMINAÇÕES. LEGALIDADE E REGISTRO DAS DEMAIS CONCESSÕES.
Em seu item 9.5, este Tribunal decidiu modular os efeitos do decisum, nos seguintes termos:
9.5. em atenção aos princípios da segurança jurídica e da boa-fé, aplicar o entendimento constante do voto que fundamentou o acórdão proferido pelo STJ no REsp 1.340.075/CE, relativo aos destinatários do benefício do art. 110, § 1º, da Lei 6.880/1980, aos atos concessórios a serem apreciados por este TCU a partir da data de prolação deste acórdão;
Os atos em análise ingressaram neste Tribunal em 2019, de modo que podem ser apreciados sem a necessidade de prévia oitiva dos militares, de acordo com o entendimento firmado pelo TCU, no âmbito do Acórdão 587/2011-TCU-Plenário.
Ante o exposto, o Ministério Público de Contas manifesta-se pela ilegalidade dos atos de alteração das reformas de Edis Ribeiro Alfonso, Adyr Cardoso da Silva, Ivo de Andrade Moraes Pinheiro, Faustino Antonio dos Santos e de João Catarino Gerhardt (peça 10) e aquiesce à proposição da unidade técnica, quanto aos demais atos autuados no presente processo."
É o Relatório.

não há.

Procurador Júlio Marcelo de Oliveira.

ATOS DE REFORMA. ILEGALIDADE DOS ATOS DE ALTERAÇÃO EM RAZÃO DA ELEVAÇÃO, EM UM GRAU HIERÁRQUICO, DO POSTO SOBRE O QUAL FORAM CALCULADOS OS PROVENTOS DOS INATIVOS, EM FACE DA SUPERVENIÊNCIA DE INVALIDEZ PERMANENTE DECORRENTE DE DOENÇA ESPECIFICADA EM LEI. AUSÊNCIA DE PREVISÃO LEGAL PARA EXTENSÃO DA VANTAGEM ESTABELECIDA NO ART. 110 DA LEI 6.880/1980. NEGATIVA DE REGISTRO. DETERMINAÇÕES. LEGALIDADE E REGISTRO DAS DEMAIS CONCESSÕES.

REFORMA (REFO)

Secretaria de Fiscalização de Pessoal (Sefip).

Cuidam os autos da análise de atos de alteração de reformas em razão de incapacidade definitiva deferidas pelo Ministério da Defesa/Comando do Exército, com pareceres pela legalidade emitidos pelo controle interno.
2.	De plano, anuo às análises, às conclusões e ao encaminhamento propostos pela Secretaria de Fiscalização de Pessoal (Sefip) , pela declaração da legalidade e pelo registro dos atos iniciais de reforma de Derli Azambuja Meneghetti (407.843.550-53) , Joao Catarino Gerhardt (025.244.650-04) , Jose Isone Cezar (547.572.150-53) , Jose Maria Lopes Pompeu (499.051.477-72) e Ricardo Alves do Nascimento (449.593.547-04) , com os quais anuiu o Ministério Público junto ao TCU.
3.	Em relação ao demais atos, feitas as análises pertinentes, a Sefip concluiu que as alterações propostas nos atos iniciais de reforma não encontram amparo legal, visto que a remuneração desses militares já era calculada com base no soldo do grau hierárquico imediatamente superior ao que ocupavam na ativa ao serem reformados, não fazendo jus à percepção de nova melhoria remuneratória como consequência da incapacidade prevista no art. 110 da Lei 6880/1980.
4.	Anuo às análises e às conclusões da unidade técnica, com as quais concordou o Ministério Público junto ao TCU (MPTCU) , incorporando-as às minhas razões de decidir, motivo por que entendo que devem ser considerados ilegais os atos de alteração de reforma de Adyr Cardoso da Silva (014.243.510-49) , Edis Ribeiro Alfonso (054.322.430-91) , Faustino Antonio dos Santos (011.525.130-87) , Ivo de Andrade Moraes Pinheiro (003.371.100-34) e Joao Catarino Gerhardt (025.244.650-04) .
5.	Esses atos foram editados para alterar as reformas dos interessados, concedendo-lhes promoções de grau hierárquico superior, em face de condição de invalidez adquirida após as reformas, tendo como fundamento o que se segue:
	"REF-13 - Lei nº 6.880/80, art. 104, inciso II, c/c art. 106, inciso II c/c art. 108, inciso V c/c art. 109 e art. 110, § 1º e § 2º - Reforma ex offício por ter sido julgado incapaz, definitivamente, para o serviço ativo das Forças Armadas, e com invalidez permanente por motivo de tuberculose ativa, alienação mental, esclerose múltipla, neoplasia maligna, cegueira, lepra, paralisia irreversível e incapacitante, cardiopatia grave, mal de Parkinson, pênfigo, espondiloartrose anquilosante, nefropatia grave e outras moléstias que a lei indicar com base nas conclusões da medicina especializada, com qualquer tempo de serviço. Por ter sido considerado inválido, faz jus ao grau hierárquico imediato, inclusive considerando-se os graus hierárquicos dispostos no § 2º, do art. 110, da Lei nº 6.880/80."
6.	O art. 110 da Lei 6.880/80, em sua redação original, possibilitava ao militar da ativa julgado incapaz definitivamente pelos motivos constantes dos itens I e do II do art. 108 (que tratavam de incapacidade definitiva em consequência de ferimento recebido ou enfermidade contraída em campanha ou na manutenção de ordem pública ou decorrente dessas situações) ser reformado com remuneração calculada com base no soldo correspondente ao grau hierárquico imediato ao da ativa.
7.	A alteração promovida pela Lei 7.580/86 na Lei 6.880/80 estendeu o benefício supracitado, também, àqueles que estivessem na reserva remunerada na data da vigência da Lei 7.580/86 (30/12/1986) .
8.	Ocorre que nos termos das informações constantes do Sisac e do e-Pessoal, quando acometidos pela moléstia incapacitante, os militares já estavam reformados e já haviam sido beneficiados com a utilização do soldo correspondente ao grau hierárquico imediato ao que possuíam na ativa como base de cálculo de sua remuneração, não havendo previsão normativa para concessão de outra promoção dessa natureza.
	Ante o exposto, VOTO por que este Tribunal adote a minuta de Acórdão que trago à apreciação deste Colegiado.
TCU, Sala das Sessões Ministro Luciano Brandão Alves de Souza, em 22 de setembro de 2020.
AROLDO CEDRAZ 
Relator